臺灣士林地方法院民事判決　　　　　　　 95年度訴字第317號
原　　　告　聲寶股份有限公司
法定代理人　乙○○
原　　　告　銓寶光電股份有限公司
法定代理人　乙○○
共　　　同
訴訟代理人　顏雅倫律師
被　　　告　甲○○
　　　　　　丙○○
共　　　同
訴訟代理人　陳盈潔律師
　　　　　　劉衡慶律師
上列當事人間請求損害賠償事件，本院於民國96年8月6日言詞辯
論終結，判決如下：
    主    文
被告應連帶給付原告聲寶股份有限公司新臺幣壹佰參拾捌萬捌仟
佰玖拾玖元，及自民國九十五年四月一日起至清償日止，按年
息百分之五計算之利息。
原告其餘之訴駁回。
訴訟費用由被告連帶負擔三分之一，原告聲寶股份有限公司負擔
六分之一，餘由原告銓寶股份有限公司負擔。
本判決第一項於原告聲寶股份有限公司以新臺幣肆拾陸萬元為被
告供擔保後，得為假執行。但被告如於執行標的物拍定、變賣前
，以新臺幣壹佰參拾捌萬捌仟佰玖拾玖元為原告聲寶股份有限
公司預供擔保，得免為假執行。
原告其餘假執行之聲請駁回。
    事實及理由
一、原告起訴主張：被告甲○○自民國81年7月3日起，即在原告
    聲寶股份有限公司（以下稱聲寶公司）OEM 營業部任職，迭
    經擢昇為專案課長，負責處理傳真機製造、生產與客戶訂購
    等相關業務，並於90年間原告聲寶公司之子公司即原告銓寶
    光電股份有限公司（以下稱銓寶公司）關閉設於菲律賓之製
    造工廠時，受派協助處理相關業務移交予協力廠商事宜。被
    告丙○○則於85年7月2日起於原告聲寶公司擔任高級工程師
    ，任職期間曾負責處理與上開菲律賓工廠傳真機製造技術密
    切相關之傳真機設計圖檔、NC圖檔、線路圖等文件及檔案業
    務，而於90年12月28日離職。訴外人佳能企業股份有限公司
    （以下稱佳能公司）為原告聲寶公司客戶，前曾委託原告聲
    寶公司製造、生產型號PF-260號佳能牌傳真機（以下稱PF-2
    60 傳真機），該委託案即由被告甲○○負責聯繫、處理。
    原告聲寶公司於89年間向交通部電信總局申請取得PF-260傳
    真機之電信終端設備審定證明，且取得交通部電信總局T89-
    F075-0號審驗合格標籤（以下稱系爭審驗標籤），並依電信
    終端設備審驗辦法第16條第3項規定取得系爭審驗標籤之專
    屬使用權。93年間，原告聲寶公司於市面上發現佳能公司廠
    牌之型號PF-260LCD傳真機（以下稱PF-260LCD傳真機），竟
    貼有原告聲寶公司專屬使用之系爭審驗標籤，其製造商亦標
    示為原告聲寶公司，且PF-260LCD傳真機除外型略與PF-260
    傳真機不同外，其餘如內部傳動機構、材料料號與電路板佈
    線，幾無二致。然原告聲寶公司從未自行或授權他人生產、
    出售PF-260LCD傳真機，經原告聲寶公司向佳能公司洽詢後
    ，始知悉於91年間佳能公司因與經濟日報社簽訂合作方案，
    報社欲訂購傳真機為贈品，指定PF-260傳真機為合作標的。
    佳能公司承辦人員即訴外人鍾裕仁因而向原告聲寶公司之承
    辦窗口即被告甲○○，洽商採購PF-260傳真機事宜，詎被告
    甲○○竟違背職務，向佳能公司介紹並指示轉向其與被告丙
    ○○共同設立之訴外人Yield Sun International Limited
    （以下稱YS公司，由被告丙○○任負責人）下單，以致佳能
    公司向YS公司訂購PF-260傳真機1,000台，總金額為美金75,
    600元，依當時匯率換算即新台幣（以下未特別標示者均同
    ）2,629,746元。嗣YS公司則以PF-260LCD傳真機交貨，雖經
    鍾裕仁質疑，然被告甲○○竟向其表示該款傳真機為PF-260
    傳真機系列中之更高級機種，鍾裕仁因此認定PF-260LCD傳
    真機乃原告聲寶公司所產製並對外銷售。原告聲寶公司查知
    上情後，向臺灣士林地方法院檢察署（以下稱士檢）對被告
    甲○○、丙○○提起背信、偽造文書刑事告訴（94年度偵字
    第6073號），指訴被告二人互相串謀，利用任職聲寶公司時
    執行職務而獲悉傳真機業務、製造材料、模具設備與設計圖
    檔等情資之機會，未經授權或同意，擅以屬於原告銓寶公司
    營業秘密之作業指導書及相關技術資料，私自改裝、製造PF
    -260LCD傳真機，並非法將系爭審驗標籤黏貼其上出售牟利
    。被告二人前揭行為，不惟使原告聲寶公司喪失佳能公司訂
    單之預期利益，且侵害原告聲寶公司系爭審驗標籤之專屬使
    用權，損害原告聲寶公司商譽及利益，為共同侵權行為；此
    外，被告二人又擅以原告銓寶公司製造相關技術，改裝、製
    造PF-260LCD 傳真機，共同侵害原告銓寶公司之營業秘密。
    爰依民法第184 條、185 條第1 項及營業秘密法第12條第1
    項、第13條之規定，請求被告二人連帶賠償原告聲寶公司預
    期利益之損失2,001,790 元及侵害系爭審驗標籤之損害627,
    956 元，及連帶賠償原告銓寶公司營業秘密之損害2,629,74
    6 元等語。並聲明：(一)被告應分別連帶給付原告聲寶公司、
    原告銓寶公司各2,629,746 元，及均自起訴狀繕本送達翌日
    起至清償日止，按年息5%計算之利息。(二)願供擔保，請准宣
    告假執行。
二、被告則辯稱：被告甲○○於原告公司任職期間，並未奉派至
    菲律賓製造工廠處理移交等事宜，又被告丙○○雖曾任職於
    原告公司菲律賓廠工程部門，惟於89年6 月業務交接後回台
    ，係從事數位相機產品企劃，並未再接觸傳真機製造業務。
    被告甲○○於91年8 月15日接獲佳能公司詢單，因佳能公司
    訂購PF-260傳真機係用於報社促銷活動，須於91年9 月31日
    前交付，為定期給付契約，且原告聲寶公司並未自行生產傳
    真機，原告銓寶公司已關閉製造工廠，渠等之供貨商即訴外
    人大策科技股份有限公司（以下稱大策公司）供貨遲延，原
    告聲寶公司顯無交貨能力，故被告甲○○出於維護原告聲寶
    公司聲譽，避免其因無法定期交貨而生損害賠償之善意心理
    ，才建議佳能公司向YS公司下單，被告甲○○實無侵權行為
    之故意或過失；又營業權應非侵權行為之客體；再原告聲寶
    公司既無於91年9 月31日前交貨之能力，亦無能力接單，因
    此其並無預期利益之損害可言。其次，系爭審驗標籤係被告
    合法向大策公司買受，顯無侵權行為；且YS公司接受佳能公
    司訂單後，即向香港商矽感公司購得原告銓寶公司賣予矽感
    公司之型號FT-181CNS 傳真機（以下稱FT-181傳真機）半成
    品1,000 台，原告已將系爭審驗標籤之使用利益連同傳真機
    賣予矽感公司，原告聲寶公司應不得重複請求審驗標籤之費
    用。再者，原告銓寶公司對於PF-260傳真機製造技術，並非
    營業秘密；且本於所有權絕對性原則，YS公司將屬於自己之
    傳真機改裝液晶顯示器，藉以提昇品質，為處分自己之物，
    要無侵權行為或侵害營業秘密可言。而該批傳真機為原告委
    託生產之大策公司之代工廠即東莞泰瑞塑膠電子廠（以下稱
    泰瑞電子廠）所改裝，並非被告所為，原告自不能向被告請
    求損害賠償等語。並聲明：(一)原告之訴及假執行之聲請均駁
    回。(二)如受不利判決，願供擔保請准宣告免為假執行。
三、兩造不爭執事項：(一)原告聲寶公司擁有系爭審驗標籤專屬使
    用權。(二)原告銓寶公司擁有PF-260傳真機的製造技術，並與
    大策公司訂有委託代工合約書。(三)YS公司是被告2人共同投
    資設立之公司，由被告丙○○擔任負責人。(四)佳能公司於91
    年8 、9 月間向YS公司訂購PF-260傳真機1,000 台，總價美
    金75,600元即新台幣2,629,746 元。本件之爭點：(一)佳能公
    司因被告之指示及聯繫而向YS公司訂購PF-260傳真機，被告
    是否對原告聲寶公司構成共同侵權行為，致原告聲寶公司受
    有喪失訂單預期利益之損害，而應負連帶賠償責任？(二)被告
    是否共同侵害原告聲寶公司系爭審驗標籤之專屬使用權，而
    應連帶負擔侵權行為之損害賠償責任？(三)被告是否利用原告
    銓寶公司傳真機製造技術改裝PF-260LCD 傳真機而共同侵害
    原告銓寶公司之營業秘密？
四、本院得心證之理由：
  (一)原告聲寶公司請求被告連帶賠償所失之預期利益部分：
    原告聲寶公司主張其職員即被告甲○○違背職務，指示客戶
    佳能公司轉向被告2人設立之YS公司下單，並交由被告丙○
    ○後續接洽，以致佳能公司向YS公司購買PF-260傳真機1,00
    0 台，總價美金75,600元（換算為新台幣2,629,746 元），
    致原告聲寶公司損失該訂單之預期利益，足認被告共同侵害
    原告之權益，原告於2,001,790 元範圍內請求被告連帶賠償
    等語。被告則辯稱被告甲○○係基於善意介紹佳能公司轉向
    YS公司下單，並無侵權行為之故意或過失可言，又營業權應
    非侵權行為之客體，再原告聲寶公司既無於91年9 月31日前
    交貨之能力，亦無能力接單，因此原告並無預期利益之損害
    云云。經查：
    原告聲寶公司主張被告甲○○於91年間仍為原告聲寶公司
      之員工，被告丙○○則曾為原告聲寶公司之員工，被告2
      人共同投資設立YS公司，並由被告丙○○擔任負責人，91
      年間佳能公司欲向原告聲寶公司洽購PF-260傳真機，因而
      聯絡原告聲寶公司之承辦人員即被告甲○○，被告甲○○
      竟指示佳能公司轉向YS公司下單，以致佳能公司向YS公司
      訂購PF-260傳真機1,000台，總價美金75,600元即新台幣
      2,629,746元，原告聲寶公司則未接到該訂單，嗣YS公司
      自行組裝外型內裝均類似PF-260傳真機之PF-260LCD 傳真
      機交貨（原告並無此種機型），其上並貼有原告聲寶公司
      有專屬使用權之系爭審驗標籤等情，業據提出交通部電信
      總局電信終端設備審定證明影本1 張、前揭傳真機及審驗
      合格標籤比對照片影本6 張、YS公司Commercial Invoice
      及Packing List影本各1 張、佳能公司匯出匯款折換水單
      影本1 張及93年6 月18日 (93) 佳法字第93061801號函影
      本1 份（以下稱佳能公司93年6 月18日函）等為證，並為
      被告所不爭執，堪信為真實。
    按勞動關係之受僱人於行使勞動關係權利、履行勞動關係
      義務時，負有忠實義務，即應盡其注意義務以提供勞務並
      忠實維護雇主合法權益。經查，被告甲○○於91年間為原
      告聲寶公司之員工，於接獲佳能公司承辦人員鍾裕仁關於
      洽購PF-260傳真機之詢單，直接向鍾裕仁告知「聲寶公司
      無貨」，而於鍾裕仁請其幫忙時，指示鍾裕仁向其與被告
      丙○○設立之YS公司下單，並以原告聲寶公司FT-181傳真
      機改裝為PF-260LCD傳真機後為交付，且於鍾裕仁詢問型
      號何以不同時，竟稱該批傳真機為PF-260傳真機之同型高
      階機種，致鍾裕仁誤認所收受者亦為原告聲寶公司所製造
      等情，有佳能公司函、士檢94年度偵字第6073號不起訴處
      分書所載被告甲○○、被告丙○○之陳述及證人鍾裕仁之
      證述可稽（本院卷第24、172 、173 頁）。查被告甲○○
      於91年間仍為原告聲寶公司職員，明知依其職責，本應向
      原告聲寶公司報告佳能公司詢單之事實，以供公司有權單
      位決定接單與否，其不為報告，竟將訂單轉介予其與被告
      丙○○共同設立之YS公司，依前揭說明，顯係故意違背其
      對原告聲寶公司應盡之忠實義務。被告甲○○辯稱係出於
      善意，並無侵權之故意或過失云云，實不可採。又查，被
      告丙○○於士檢94年度偵字第6073號偵案中自承：「...
      因此佳能公司經理鍾裕仁請被告甲○○幫忙找傳真機，被
      告甲○○知道菲律賓廠有販售FT-181CNS 傳真機2,000 台
      與矽感公司，且佳能公司急需要貨，所以透過Yield Sun
      公司去買1,000 台傳真機的貨，請伊去接洽矽感公司進貨
      事宜。因為FT-181CNS 傳真機與PF-260傳真機外觀相同，
      但功能比PF-260傳真機更高階，且FT-181CNS 傳真機係告
      訴人聲寶公司菲律賓廠所生產的，其就請大陸代工廠泰瑞
      塑膠電子廠參考PF-260傳真機組裝，審定標籤係向告訴人
      大策公司之代表人李定邦所購買，於91年9 月將PF–260L
      CD賣給佳能公司。」等語，有該偵案不起訴處分書在卷可
      稽（本院卷172 頁），另參酌被告甲○○於同前偵案中陳
      稱：「... 所以其建議鍾裕仁直接跟矽感公司買該批傳真
      機，後來鍾裕仁要求其幫忙... 故其請被告丙○○作後續
      接洽事宜。」等語，顯見被告丙○○係受被告甲○○指示
      而配合接手與佳能公司後續接洽訂單事宜，對於被告甲○
      ○違反對於原告聲寶公司之忠實義務，指示客戶佳能公司
      轉向YS公司下單採購PF-260傳真機之事實，知之甚詳，其
      猶配合接手與佳能公司接洽訂單，及向矽感公司購料、改
      裝生產等事宜，足認被告丙○○與被告甲○○就侵害原告
      聲寶公司之行為，具有意思聯絡。次查，佳能公司與經濟
      日報社所簽訂之合作方案，係指定以PF-260傳真機為標的
      ，而原告聲寶公司擁有PF-260傳真機系爭審驗標籤，其子
      公司即原告銓寶公司則擁有該款傳真機製造技術，原告聲
      寶公司之前並曾出售該款傳真機予佳能公司，實際上佳能
      公司係因長期合作之信賴關係，認為被告甲○○就是聲寶
      公司之業務代表，所介紹之貨源係合法之聲寶公司製品，
      始依其指示而下訂單給YS公司等情，有佳能公司函及士檢
      94年度偵字第6073號不起訴處分書中鍾裕仁之證述可稽，
      亦為兩造所不爭執。由此觀之，原告聲寶公司就佳能公司
      本批傳真機之詢單，本有相當高之機率接受訂單，獲取交
      易利潤，卻因被告故意之侵權行為，以致喪失預期可得之
      利益，受有損害。從而，原告主張被告丙○○與被告甲○
      ○構成共同侵權行為，依民法第185 條規定，應連帶負擔
      損害賠償責任，應屬有據。
    至於被告辯稱原告聲寶公司並無接下本件佳能公司訂單之
      能力，故無預期利益受損害可言，又營業權並非權利，故
      非民法侵權行為相關規定所保護之客體云云，固提出佳能
      公司91年7月15日對於原告聲寶公司之違約罰款通知單影
      本1張（被證1，本院卷51頁）為據。惟查，被告僅提出該
      通知單之影本，並無正本，且無佳能公司之署押，其真正
      業為原告所否認，被告亦未能提出其他之證明，自難認屬
      真實。況依該通知單所載之內容，僅指原告聲寶公司之交
      貨不穩定，並未指稱其欠缺接單能力。縱以原告委託代工
      之大策公司，其負責人李定邦於士檢94年度偵字第6073號
      之陳述，亦僅稱難免有交貨不順之情形，並非無法交貨，
      有該偵案不起訴處分書在卷可稽（本院卷173 頁）。是被
      告辯稱原告聲寶公司並無接單能力，故無預期利益云云，
      即不可採。又查，本件被告甲○○違反其對於原告聲寶公
      司之忠實義務，被告所侵害者，實係基於僱傭契約之具體
      權利，與抽象之營業權，並不相同，況依民法第184 條第
      1 項後段有關違反善良風俗之侵權行為規定，所保護之對
      象，不僅包括權利，更及於利益，縱屬抽象之營業利益，
      亦得受該規定之保護。是以，被告辯稱營業權並非侵權行
      為之客體，不受保護云云，自無可採。
    預期利益金額之計算：
      原告聲寶公司主張因被告故意之共同侵權行為，導致其未
      能接下佳能公司2,629,746 元傳真機訂單，受有預期利益
      之損害，於2,001,790 元之範圍內為請求等語。經查，原
      告聲寶公司所受喪失訂單之預期利益損失，於訂單金額內
      自應先扣除成本，所餘始屬原告預期之利益。查被告交易
      所得總額為美金75,600元即新台幣2,629,746 元（91年9
      月25日美金匯率為34.785），原告並未舉出有關自己生產
      傳真機之成本相關證據，爰參酌被告主張之成本，包括向
      矽感公司買入傳真機半成品之金額港幣390,000 元即新台
      幣1,712,568 元（91年8 月30日港幣匯率為4.3912），及
      交由泰瑞電子廠組裝成品之代工費用美金3,700 元即新台
      幣128,779 元（91年10月25日美金匯率為34.805），此分
      別有佳能公司91年9 月25日臺灣銀行匯款單（原證4） 、
      YS公司與矽感公司91年8 月30日交易合同（被證2） 、泰
      瑞電子廠91年10月25日收款證明（被證8） 附卷可稽，經
      扣除前揭原料及代工成本後，原告聲寶公司得請求之預期
      利益金額應為788,399 元（計算式：2,629,746-1,712,56
      8-128,779=788,399 元），逾此範圍之請求，為無理由，
      不應准許。
　(二)原告聲寶公司主張被告共同侵害系爭審驗標籤專用權：
    原告聲寶公司主張被告未經其同意即將系爭審驗標籤黏貼於
    PF-260LCD 傳真機上，是侵害其對於該標籤之專屬使用權，
    致其受損害，因而請求被告連帶賠償627,956 元等語。被告
    丙○○固承認有將標籤貼於傳真機上，但辯稱系爭審驗標籤
    是向大策公司合法購得，其並無違法侵害行為，且原告聲寶
    公司已將標籤使用利益連同傳真機賣予矽感公司，於本件不
    得重複請求云云。被告甲○○則辯稱不知情。經查：
    原告聲寶公司主張被告投資設立之YS公司所生產之PF-260
      LCD 傳真機上，均貼有原告聲寶公司享有專用權之系爭審
      驗標籤等情，有卷附標籤照片影本2 張可稽，並為被告所
      不爭執，應認屬真實。被告丙○○就其原知悉該批由YS公
      司出廠之傳真機係貼用系爭審驗標籤等情，並不爭執，被
      告甲○○雖於本件否認知悉此事，然於士檢94年度偵字第
      6073號偵案偵查中，則陳稱：「... 故公司經理鍾裕仁就
      問其（指被告甲○○）有無變通方法，其就跟鍾裕仁說告
      訴人聲寶公司菲律賓廠曾賣與矽感公司1 批型號FT-181CN
      S 號傳真機共2,000 台，...FT-181CNS 傳 真機與PF-260
      傳真機之機型可以共通代用... 」、「... 故其請被告丙
      ○○作後續接洽事宜，審定標籤係向告訴人大策公司代表
      人李定邦所購買... 」等語，有該偵案不起訴處分書可稽
      （本院卷172 頁），此記載內容亦為被告甲○○所不爭執
      。查被告甲○○既告知鍾裕仁可將FT-181傳真機改裝後代
      替PF-260傳真機出貨，且建議鍾裕仁向YS公司下單，並要
      YS公司負責人即被告丙○○後續接洽，甚至知悉系爭審驗
      標籤是向大策公司購買等細節，按YS公司購入系爭審驗標
      籤本即為貼於本批傳真機之用，顯見被告甲○○對於整件
      交易及後續生產過程知之甚稔，其與被告丙○○間，對於
      本批傳真機冒用系爭審驗標籤乙節，應有意思聯絡，是被
      告甲○○辯稱原不知傳真機上貼用系爭審驗標籤云云，應
      認並不可採。
    按經審驗合格之電信終端設備，送審廠商應依審定證明中
      所核給之審驗合格標籤式樣，自製標籤標貼或印鑄於設備
      本體適當位置，始得販賣；又審驗合格標籤之使用權專屬
      取得審定證明之人，持有同廠牌同型號電信終端設備之他
      人應經原取得審定證明之人同意，並檢附同意證明報請電
      信總局備查後，始得使用該審驗合格標籤，此參卷附交通
      部電信總局電信終端設備審定證明之說明(一)、(二)自明。是
      審驗合格標籤為特定電信終端設備之合格證明，自僅能使
      用於送審合格之特定廠牌、型號，故系爭審驗合格標籤僅
      能使用於原告聲寶公司所製造之PF-260傳真機上，殆無疑
      問。查被告所交付佳能公司之PF-260LCD 傳真機，為被告
      購入原告聲寶公司FT-181傳真機半成品，再委由代工廠改
      裝而成，並黏貼系爭審驗標籤等情，為被告所自承，依前
      揭說明，該PF-260LCD 傳真機既非原告聲寶公司所製造完
      成，實際上亦非PF-260傳真機，本不得使用系爭審驗標籤
      ，縱該系爭審驗標籤係被告合法購自大策公司，被告亦無
      權將該標籤使用於此種FT-181傳真機改裝之PF-260LCD 傳
      真機上。而系爭審驗標籤除行政管理上之功能外，亦具有
      辨識產品廠牌、型號、製造公司等功能，被告未經原告聲
      寶公司同意，竟將之黏貼於自己組裝製造之PF-260LCD 傳
      真機上，顯已損及原告聲寶公司商譽及信用，自屬侵害原
      告聲寶公司就系爭審驗標籤之專用權。至於被告辯稱原告
      聲寶公司就該標籤之使用利益已因被告買受而移轉云云，
      然查，被告所買受者為FT-181傳真機之半成品，其所得使
      用者，至多為FT-181傳真機之審驗合格標籤，自非標明PF
      -260傳真機之系爭審驗標籤，應認被告所辯，並無理由。
      從而，原告主張被告共同侵害原告聲寶公司對於系爭審驗
      合格標籤之專用權，請求被告連帶賠償其損害，自屬有據
      。
    損害賠償金額之酌定：
      按當事人已證明受有損害而不能證明其數額或證明顯有重
      大困難者，法院應審酌一切情況，依所得心證定其數額，
      89年2 月9 日新修正民事訴訟法第222 條第2 項定有明文
      。原告主張因被告共同侵害其系爭審驗標籤專用權，因而
      請求被告連帶賠償627,956 元等語。查被告冒用系爭審驗
      標籤，共同侵害原告之專用權，造成原告商譽、信用之損
      失，業如前述，惟此種損失並無明確之數量，原告欲證明
      其損害金額，顯然有重大困難。而實定法對於類似此種彰
      顯商譽、信用之商標受侵害之損害賠償，於商標法第63條
      第1 項則有估計之規定，依該規定，商標權人得就其使用
      註冊商標通常所可獲得之利益，減除受侵害後所得利益，
      以其差額作為損害額，亦可依侵害商標行為所得之利益作
      為損害額，若侵害商標權者不能證明成本或必要費用時，
      亦得以銷售該項商品全部收入作為損害額。參考前揭商標
      法估計損害額之規定，本院審酌被告侵害情節之輕重、所
      侵害之數量、被告因此所受之利益即前揭788,399 元及原
      告受損害之程度等一切客觀狀況，認以被告連帶賠償600,
      000 元為適當，原告聲寶公司於此範圍內之請求，應予准
      許，逾此部分之請求，為無理由，應予駁回。
　(三)原告銓寶公司主張被告共同侵害營業秘密部分：
    原告銓寶公司主張被告以其所有關於PF-260傳真機製造技術
    ，參酌原告銓寶公司屬於營業秘密之作業指導書，將FT-181
    傳真機改裝為PF-260LCD 傳真機出售圖利，已侵害原告銓寶
    公司之營業秘密，被告應連帶賠償2,629,746 元等語。被告
    則辯稱該傳真機之製造技術並非營業秘密，所謂作業指導書
    亦非營業秘密，縱使為營業秘密，亦已因被告自矽感公司購
    入傳真機半成品而一併移轉，故已非營業秘密，而本於所有
    權絕對性原則，被告對於買入之物自有改裝之處分權，且改
    裝行為係由泰瑞電子廠代工，亦非被告所為等語。經查，原
    告銓寶公司主張擁有PF-260傳真機製造技術，且該製造技術
    包括作業指導書，均屬於營業秘密，其於授與大策公司或矽
    感公司技術指導之契約中，均列為技術文件，該二公司願出
    資取得該傳真機技術，自應認其具有營業上之價值，屬於營
    業秘密等語，業據提出與大策公司簽訂之委託代工合約書影
    本、模具設備保管合約書影本各1 份（原證8 ，本院卷130
    至155 頁）及與矽感公司簽訂之合約書影本1 份（原證9 ，
    本院卷207 至211 頁）為證。惟查，依前揭原告銓寶公司與
    大策公司間委託代工合約書、模具設備保管合約書之約定，
    大策公司僅單純為原告銓寶公司代工，並未有技術移轉之約
    定，大策公司亦無支付技術移轉對價之情形，尚無從認為原
    告銓寶公司所主張其傳真機製造技術具有營業上之價值云云
    為可採。至矽感公司與原告銓寶公司之合約書，固有技術移
    轉之約定，惟重點仍在於生產設備、模具之交易及雙方將繼
    續維持代工合作之關係，亦即該交易實以原告銓寶公司日後
    委託代工生產為基礎，是以，矽感公司支付價款之目的，應
    是以取得原告銓寶公司日後訂單為主，未必即認為該傳真機
    技術具有營業上之價值。從而，單以原告銓寶公司與大策公
    司及矽感公司之合約而論，尚難認為該FT-181傳真機作業指
    導書或其他技術文件確實具有營業上之價值及秘密性。實則
    ，原告銓寶公司僅籠統主張被告二人利用任職聲寶公司時執
    行職務而獲悉傳真機業務、製造材料、模具設備與設計圖檔
    等情資之機會，未經授權或同意，非法利用屬於原告銓寶公
    司之傳真機技術，實際上並未具體指出被告究竟侵害其中何
    種營業秘密，即以被告原不否認之FT-181傳真機作業指導書
    而言，該作業指導書之內容為何？被告是否欠缺該作業指導
    書即無法組裝FT-181傳真機？原告銓寶公司均未舉證加以證
    明，實難認其符合營業秘密之要件。況依被告所辯，YS公司
    所生產本批PF-260LCD 傳真機，係其取得FT-181傳真機半成
    品，交由泰瑞電子廠代工組裝，而泰瑞電子廠原即為原告委
    託生產之大策公司代工組裝傳真機，相關之生產設備及模具
    ，業由大策公司交予該廠，有士檢94年度偵字第6073號不起
    訴處分書所載大策公司之指訴內容可稽（本院卷170 頁），
    是以，泰瑞電子廠原即具有組裝FT-181傳真機之能力，毋庸
    被告再提供組裝傳真機之技術，自難認為被告有侵害原告銓
    寶公司營業秘密之情形。從而，原告銓寶公司主張被告共同
    侵害其營業秘密，依據營業秘密法相關規定請求被告連帶賠
    償損害，並無理由。
五、綜上，原告聲寶公司基於被告共同侵權行為之法律關係，請
    求被告連帶賠償1,388,399 元及自起訴狀繕本送達翌日即95
    年4 月1 日起至清償日止，按年息5%計算之利息，為有理由
    ，應予准許；逾此範圍之請求，為無理由，應予駁回。至原
    告銓寶公司基於被告共同侵害其營業秘密，請求被告連帶賠
    償損害，為無理由，應予駁回。
六、本件兩造均聲明願供擔保為假執行及免為假執行，於原告聲
    寶公司勝訴部分，自應酌定擔保金分別准許之。原告其餘敗
    訴部分所為假執行之聲請，因訴之駁回而失所依據，應併予
    駁回。
七、本件事證已臻明確，兩造其餘攻擊防禦方法及訴訟資料，經
    本院審酌後認與判決不生影響，無一一論述之必要，併予敘
    明。
八、訴訟費用負擔之依據：民事訴訟法第79條、第85條第2項。
中　　華　　民　　國　　96　　年　　8 　　月　　24　　日
　　　　　  　　　民事第一庭　法　官　高愈杰
以上正本證明與原本無異。
如對本判決上訴須於判決送達後20日內向本院提出上訴狀。
中　　華　　民　　國　　96　　年　　8 　　月　　30　　日
  　　　　　　　　　　　　　　書記官　高楚安
